臺灣新竹地方法院刑事判決　　　　　　　　　　　　　　九十一年度簡上字第二號
　　上　訴　人　乙○○
　　選任辯護人　彭火炎
　　　　　　　　張玉琳
　　上　訴　人　甲○○
右列上訴人即被告因竊盜案件，不服本院竹東簡易庭九十年竹東簡字第一五八號，中
華民國九十年十一月十五日第一審判決（聲請簡易判決處刑書案號：九十年度偵字第
四二七八號），提起上訴，本院管轄之第二審合議庭判決如左：
    主  文
上訴駁回。
乙○○、甲○○均緩刑貳年。
    事  實
一、乙○○、甲○○意圖為自己不法之所有，於民國九十年七月十七日下午一時三十
    分許，在新竹縣五峰鄉○○村○鄰○○道路旁近三點五公里處，由甲○○攜帶客
    觀上足對人生命、身體構成威脅可供兇器使用之水果刀一把（未予扣案），乙○○攜帶盛裝袋，共同竊取丙○○所有之麻竹筍三十七支（起訴書誤載為桂竹筍，
    重約三十二點三台斤），合計約新台幣（下同）一千元。嗣於同日下午二時十分
    許，得手後欲離開之際，在上開地點，為丙○○當場發現而報警查獲。
二、案經新竹縣警察局橫山分局報告台灣新竹地方法院檢察署檢察官聲請簡易判決處
    刑。
    理  由
一、訊據被告乙○○、甲○○均不否認曾於上揭時、地攜帶水果刀割取被害人丙○○
    之麻竹筍，惟均辯稱：係因經過該地欲上廁所，發現雜草堆裏有野生竹筍，誤以
    為該麻竹筍為野生，不知有人所有，主觀上並無竊盜犯意；且所竊竹筍之侵害法
    益實屬輕微，尚無須以刑法制裁，僅須依社會秩序維護法論處云云。經查：有關
    上開被告竊取之麻竹筍係生長在被害人丙○○所有之土地上，被告係知悉該土地
    為鄭姓地主所有等情，業經被告甲○○於警訊時自承在卷，且被告二人於偵訊時
    亦均坦認係偷竊他人之竹筍等情（參台灣新竹地方法院檢察署九十年偵字第四二
    七八號卷第十三頁背面、第四一頁背面）。本案被告乙○○既與被告甲○○共同
    竊取上開竹筍，主觀上理應知悉竹筍所生之地係屬私人所有。是縱被告辯稱不知
    私人土地上所生之物亦屬私人所有云云，然刑法本不得因不知法律而免除其刑。
    故被告既具主觀上竊盜之犯意，且所竊竹筍市價亦值一千元，是被告之行為本該
    當竊盜罪之構成要件並具違法性，尚不因此行為亦可以社會秩序維護法相繩，即
    遽論不予刑法訴追。是被告上開所辯尚不足採。此外，復有被害人丙○○之指述
    、現場勘驗筆錄、照片及贓證物品認領保管收據在卷足憑。本案事證明確，被告
    犯行堪以認定，應依法予以論科。
二、核被告所為，均係犯刑法第三百二十一條第一項第三款之攜帶兇器竊盜罪。被告
    二人就上揭犯行有犯意聯絡及行為分擔，均為共同正犯。原審引用上開法條及刑
    法第四十一條第一項前段，罰金罰鍰提高標準條例第一條前段、第二條規定，量
    處被告二人有期徒刑六月，如易科罰金均以三百元折算一日，其認事、用法、量
    刑均無違誤，應予維持。上訴人執上訴意旨，否認犯罪，指摘原判決不當，為無
    理由，應予駁回。爰審酌被告竊取本案竹筍之動機僅係供己用、且市價僅值一千
    元、對被害人所為之影響尚輕暨被告犯後深具悔意，已就此竊取財物之金額匯予
    被害人，此有被告所提之郵政匯票、存證信函及回執可稽，又查被告乙○○、甲○○素行良好，乙○○前未曾受有期刑以上刑之宣告，被告甲○○雖前受有期徒
    刑以上刑之宣告，執行完畢或赦免後，五年以內未曾受有期徒刑以上刑之宣告，
    分有台灣高等法院被告全國前案紀錄表在卷足憑，經此教訓今後應益知慎戒，信
    無再犯之虞，本院認本案刑之宣告，以暫不執行為適當，爰併諭知緩刑二年，用
    勵自新。
三、據上論斷，應依刑事訴訟法第四百五十五條之一第一項、第三項、第三百六十八
    、第七十四條第一款、第二款，判決如主文。
本案經檢察官吳金棟到庭執行職務。
中    華    民    國      九十一     年      四      月     三十      日
                                      臺灣新竹地方法院刑事第一庭
                                        審判長法  官  賴  淑  敏
                                              法  官  馮  俊  郎
                                              法  官  彭  淑  苑
右正本證明與原本無異。
不得上訴。
                                              書記官  饒  興  蘭
中    華    民    國      九十一     年      四      月     三十      日
